【裁判字號】    97,抗,247
【裁判日期】    970808
【裁判案由】    本票裁定
【裁判全文】
臺灣臺中地方法院民事裁定  97年度抗字第247號
抗  告  人  甲○○
相  對  人  遠東國際商業銀行股份有限公司
法定代理人  乙○○
抗告人因與相對人間聲請本票准許強制執行事件，抗告人對於民
國97年6月9日本院簡易庭所為之裁定（97年度司票字第3972號）
提起抗告，本院合議庭裁定如下：
    主  文
抗告駁回。
抗告程序費用新台幣壹仟元由抗告人負擔。
    理  由
一、抗告意旨略以：本件相關金額僅約新台幣（下同）30萬元左
    右，聲請人竟以45萬元本票提出聲請，與事實不符，又本票
    利息以年息20％計算，亦屬無據，再本票簽發日既為民國94
    年2月5日，亦已罹於3年之請求權時效，抗告人依法拒絕給
    付，為此提起抗告。並聲明：(一)原裁定廢棄；(二)相對人之聲
    請駁回。
二、按本票執票人，依票據法第123條規定，聲請法院裁定許可
    對發票人強制執行，係屬非訟事件，此項聲請之裁定，及抗
    告法院之裁定，僅依非訟事件程序，以審查強制執行許可與
    否，並無確定實體上法律關係存否之效力，如發票人就票據
    債務之存否有爭執時，應由發票人提起確認之訴，以資解決
    ，最高法院著有57年台抗字第76號判例意旨可資參照。又本
    票發票人所提之時效抗辯，既屬實體法律關係存否之抗辯，
    抗告法院於該非訟程序中自不得審酌，應裁定駁回抗告，最
    高法院亦著有83年度台抗字第227號裁定意旨足資參照。本
    件相對人主張：其執有抗告人為發票人，如原裁定所示之本
    票1紙，並約定免除作成拒絕證書，詎屆期提示未獲付款，
    依票據法第123條規定聲請裁定許可強制執行等情，已據提
    出本票1紙為證。抗告人以系爭本票相對人之票據請求權業
    已罹於3年時效為由云云置辯，已於法未合。再核抗告人上
    開抗告意旨所陳，均屬實體法律關係上之爭執，應由抗告人
    於相對人聲請強制執行時，另行提起債務人異議之訴，以資
    解決，本件非訟事件程序不得加以審究，仍應准許為強制執
    行之裁定。次查依上開本票所示，其本票票載發票日雖為94
    年2月5日，惟抗告人業於同日簽立授權書，授權相對人於行
    使票據權利時逕行填列到期日，其票載到期日為97年1月13
    日，而依票據法第22條第1項：票據上之權利，對匯票承兌
    人及本票發票人，自到期日起算；見票即付之本票，自發票
    日起算；三年間不行使，因時效而消滅之規定，系爭本票自
    到期日起算，自未逾3年之票據時效。再上開本票亦載「逾
    期時自遲延日起按年利率百分之二十按日計付遲延利息」等
    內容，原裁定依票載文義，就相對人聲請之金額及利息即「
    參拾壹萬肆仟玖佰柒拾貳元及自民國九十七年一月十四日起
    至清償日止，按年利率百分之二十計算之利息」准予強制執
    行，即無違誤，抗告人上開抗告理由，均難認為有理由。原
    裁定予以准許，即無不合。本件抗告為無理由，應予駁回。
三、另對於非訟事件，依法應由關係人負擔費用者，法院裁定命
    關係人負擔時，應一併確定其數額，非訟事件法第24條第1
    項定有明文。爰依法確定本件抗告程序費用額如主文第2項
    所示。
四、據上論結，本件抗告為無理由，依非訟事件法第46條、第21
    條第2項、第24條第1項，民事訴訟法第495條之1第1項、第
    449條第1項、第78條，裁定如主文。
中    華    民    國    97    年    8     月    8     日
                民事第二庭      審判長法  官  許秀芬
                                      法  官  楊國精
                                      法  官  陳秋月
正本係照原本作成。
不得再抗告。
中    華    民    國    97    年    8     月    8     日
                                      書記官  廖曉鐘


司法院資訊處製作；財團法人民間司法改革基金會備份。
